Laura Albarracín

DESARROLLADORA WEB PHP FULLSTAK

(+598) 97.224.442 albalau.dev@gmail.com linkedin.com/in/albalau-dev https://albalau-dev.github.io Montevideo - Uruguay

Desarrolladora Web FullStack PHP (Laravel - codelgniter) +10 años en la Industria Tecnológica. He trabajado en instituciones privadas y de forma independiente creando y manteniendo sistemas web a medida o implemento soluciones basadas en WordPress, PrestaShop y Joomla. Recientemente desarrollandome como ReactJS Developer ya que tengo amplia fortalezas en HTML5, CSS y JavaScript. Uso Python para WebScraping. soy autodidacta, entusiasta y orientada a las buenas practicas de desarrollo. Tengo capacidades para gestionar llevar a cabo proyectos implementando el uso de metodologías tradicionales y ágiles de desarrollo ya que reúno experiencia para realizar levantamiento y análisis de requerimientos, gestión de reportes e incidencias, facilidad para la comunicación y administración de recursos.

EXPERIENCIA LABORAL -

SODIO | Nov 2019 - Ene 2021 Desarrolladora Web PHP FullStack

- Creación de sistemas y sitios web a medida a partir de framework personalizado y usando Codelgnater
- Mantenimiento de sitos web institucionales, catálogos, deportivos y automovilísticos.
- Consumo de API's de tipo REST y SOAP, integración de funcionalidades usando distintas librerías de JavaScript y PHP.

ISA Systems Group, C.A | Ene 2019 - May 2019 Gestora de Proyectos

- Gestionar la asignación de tareas y llevar a cabo plan y control de actividades de los requerimientos del proyecto SuiMarket implementado con ERP Odoo 11

FREELANCER | Oct 2017 - Actual Desarrolladora Web Freelancer

- Mantenimiento, optimización y configuración de plataformas Wordpress, PrestaShop y Joomla para distintos rubros.
- Desarrollo de sistemas web a medida, levantamiento de información, gestión de servidores y dominios.
- Desarrollo de marca personal.

SOLUCIONES INTEGRALES AUTOMATIZADAS | Feb 2011 - Nov 2017 Lider Programadora

- Administración de bases de datos, servicios y comunicación entre las plataforma de sistemas,
- Configurar y ejecutar tareas de respaldo y seguridad, así como análisis y diseño de reportes usando iReport,
- Creación y mantenimiento de sistema Web traking de Aduanas para el sector privado.
- Crear soluciones automatizadas en la web para el cliente como el control de pagos y reporte de incidencias.
- Soporte técnico y atención de solicitudes emitidas por los usuarios del sistema de Aduanas.

LOURTEC | Ago 2007 - Abr 2010 Analista Programadora

- Desarrollo y mantenimiento del sitio web de la empresa
- Desarrollo del módulo administrativo para software gubernamental integrando Php/JavaScript/PostgreSql.

SIGESP, C.A. SAGEM | Mar 2006 - Feb 2007 Desarrolladora Web

- Desarrollo y mantenimiento del portal de la empresa; módulo administrativo Proyecto FIDES Nº 2004-32066 "Modernización del Gobierno Metropolitano, Automatización Integral de los procesos Administrativos") para software gubernamental integrando Php/JavaScript utilizando base de datos PostgreSql, mantenimiento básico de red, soporte técnico.

Tendencia Net | Abr 2005 - Ene 2006 Soporte Técnico

- Manejo, registró y administración de dominios.
- Configuración de cuentas clientes.
- Manejo de Plesk 7.5.
- Actualizaciones e indexaciones de Sitios Web.
- Asistencia telefónica y levantamiento de información.
- Maquetado web.
- Ejecución de pruebas de validación sobre interfaz y formularios web, Tester manual

HABILIDADES TECNICAS

Lenguajes y Frameworks: PHP, Laravel, Codeignater, JavaScript, ReactJS (Jr.), Jest, Python (Jr.), HTML5, CSS3, jQuery

Bases de Datos: MySQL, PostgreSQL, SQL Server, MongoDB

CMS: WordPress, PrestaShop, Joomla y Odoo (Jr.)

Herramientas: CL, Git, Postman, Anaconda, Netlify, Firebase, Servidores VPS, JasperSoft e Ireport,

IDIOMAS

Español: Nativo / Inglés: A2

EDUCACIÓN

Analista Programador Instituto IUTIRLA - Formación Universitaria 2017 **Especialista en Tecnologías de la información** UNED Sede Venezuela 2012

FORMACIÓN CONTINUA

Platzi: https://platzi.com/p/albalau-dev/ **Carreras**: Escuela de Inglés, Escuela de JavaScript, FrontEnd con ReactJS **Udemy:** JavaScript Moderno Guía Definitiva Construye +15 Proyectos

ALGUNOS PROYECTOS

www.telartejidosuruguay.com www.uruguayproperty.com www.amero.lat www.intercomex-global.com/es www.recknet.com www.xennoxenterprise.com

ACTIVIDADES COMUNITARIAS

Coordinadora PyLadies Uruguay

https://uy.pyladies.com/

www.ecocimatepuy.com www.grupogiraud.com

Formación Talleres Tecnológicos

Escuela Básica Guaicamacuto Venezuela (Nov. 2018 - Mar. 2019)

Preparadora del Eje Curricular Misión Sucre

Alfabetización Tecnológica en los Programas del CTA - Venezuela 2007